【裁判字號】    97,易,1192
【裁判日期】    970630
【裁判案由】    傷害
【裁判全文】
臺灣彰化地方法院刑事判決              97年度易字第1192號
公  訴  人  臺灣彰化地方法院檢察署檢察官
被      告  乙○○
上列被告因家庭暴力之傷害案件，經檢察官聲請簡易判決處刑（
97年度調偵字第211 號），本院彰化簡易庭認不宜逕以簡易判決
處刑（97年度彰簡字第728 號），移由本院改依通常程序審理，
本院判決如下：
    主  文
本件公訴不受理。
    理  由
一、聲請簡易判決處刑意旨略以：被告乙○○係告訴人甲○○之
    夫，渠等具有家庭暴力防治法第3 條第1 款所定之配偶關係
    。渠等於民國（下同）96年10月25日晚間10時許，在位於彰
    化縣花壇鄉○○村○○路○ 段189 號之住處，因細故發生爭
    執，被告乙○○竟基於傷害之犯意，以手毆打並拉扯告訴人
    甲○○之臉部及身體，致告訴人甲○○受有左腕挫傷瘀青及
    抓傷、左臉表淺損傷併紅腫等傷害，認為被告乙○○所為係
    犯刑法第277 條第1 項普通傷害罪嫌等語。
二、按檢察官聲請以簡易判決處刑之案件，經法院認為有刑事訴
    訟法第451 條之1 第4 項第3 款所定應為不受理判決諭知之
    情形者，應適用通常程序審判之，刑事訴訟法第452 條定有
    明文；又按告訴乃論之罪，告訴人於第一審辯論終結前，得
    撤回其告訴，刑事訴訟法第238 條第1 項定有明文；再按告
    訴乃論之罪，未經告訴或其告訴經撤回者，應諭知不受理之
    判決，並得不經言詞辯論為之，刑事訴訟法第303 條第3 款
    、第307 條亦分別定有明文。
三、本案被告乙○○因家庭暴力之傷害案件，經檢察官聲請簡易
    判決處刑，認被告係涉犯刑法第277 條第1 項之普通傷害罪
    嫌，依刑法第287 條前段須告訴乃論，茲據告訴人甲○○向
    本院具狀表示聲請撤回其對被告上開罪嫌之告訴，此有刑事
    撤回告訴狀1 份（見本院彰化簡易庭97年度彰簡字第728 號
    卷第5 頁）在卷可參，是本案依法應為不受理判決。揆諸前
    開說明，本案顯非刑事訴訟法第449 條所定得以簡易判決處
    刑之案件，應由本院改依通常程序，爰不經言詞辯論，逕為
    諭知不受理之判決。
據上論斷，應依刑事訴訟法第452條、第303條第3款、第307條，
判決如主文。
中    華    民    國    97    年    6     月    30    日
                  刑事第三庭    審判長法  官  姚銘鴻
                                      法  官  吳俊螢
                                      法  官  林秉暉
以上正本證明與原本無異。
如不服本判決，應於判決送達後10日內，向本院提出上訴書狀，
上訴書狀應「敘述具體上訴理由」，並按他造當事人之人數附繕
本。「切勿逕送上級法院」。
告訴人或被害人對於判決如有不服具備理由請求檢察官上訴者，
其上訴期間之計算係以檢察官收受判決正本之日期為準。
中    華    民    國    97    年    7     月    2     日
                                      書記官  梁高賓


司法院資訊處製作；財團法人民間司法改革基金會備份。
